臺灣基隆地方法院民事裁定　
111年度基小調字第654號
原      告  劉民信  

上列原告與被告游聰明間損害賠償事件，本院裁定如下：
    主  文
原告應於收受本裁定送達後伍日內補正下列事項，其中任一項逾
期未補正，即駁回其訴：
(一)補正本件起訴之原因事實之陳述。
(二)提出補正後書狀及其繕本或其影本一份。
     理  由
一、按提起民事訴訟，應以訴狀表明下列各款事項，提出於法院
    為之：二  訴訟標的及其原因事實。書狀及其附屬文件，除
    提出於法院者外，應按應受送達之他造人數，提出繕本或影
    本，民事訴訟法第244條第1項、第119條第1項分別定有明文
    ，此為起訴必須具備之程式。再按原告之訴有起訴不合程式
    或不備其他要件之情形者，法院應以裁定駁回之，但其情形
    可以補正者，審判長應定期間先命補正，民事訴訟法第249
    條第1項第6款亦有明定。 
二、原告於起訴狀訴之聲明請求被告游聰明賠償原告新臺幣（下
    同）3,000元及法定遲延利息；另於事實及理由欄部分僅略
    記載，被告於基隆市警察局第三分局百福派出所陳述：民國
    109年8月3日晚間8時許，劉民信（即原告）為申請租金補貼
    乃請求房東游月冠交付房屋租賃契約，因而與游月冠於基隆
    市七堵區福民街發生爭執，除以「操你媽機掰」等語辱罵游
    月冠，並用手推游月冠右胸以阻擋游月冠離開等語，並非事
    實。惟原告當時在家躲避房東游月冠向其追討應繳未繳之押
    租保證金4,000元，並不在現場，為此請求調查臺灣基隆地
    方檢察署110年度交查字第376號110年11月8日之筆錄及錄音
    等情，並未具體表明與訴之聲明相對應之原因事實之陳述（
    即被告何以需給付原告3,000元之原因事實及與被告間之法
    律關係為何），而與起訴必備之法定程式不合，原告自應補
    正上開欠缺。
三、綜上所述，限原告於收受本裁定送達後5日內，補正本件起
    訴之原因事實，並同時提出補正後書狀及其繕本或其影本一
    份。其中任一項逾期未補正，即駁回原告之訴。末按起訴必
    載明起訴之原因事實，如此始符合提起民事訴訟最起碼之訴
    訟要件，本院方能續為實體審理，否則縱已繳納裁判費，本
    院仍得以起訴不具訴訟合法要件，逕予裁定駁回，因此，原
    告應諮詢熟稔法律之人（或可至鄰近之各地方縣市政府、各
    鄉鎮區公所或法律扶助基金會尋求免費律師諮詢，以維自身
    法律上之權益），待釐清本件起訴之原因事實後再為補正。
四、依民事訴訟法第249條第1項但書規定，裁定如主文。
中　　華　　民　　國　　111 　年　　8 　　月　　4 　　日
                  基隆簡易庭法  官  徐世禎
以上正本係照原本作成。
本件裁定不得抗告。
中　　華　　民　　國　　111 　年　　8 　　月　　4 　　日
                            書記官  林煜庭